【裁判字號】    99,抗,795
【裁判日期】    990712
【裁判案由】    聲請定其應執行刑
【裁判全文】
臺灣高等法院刑事裁定                   99年度抗字第795號
抗  告  人  甲○○
上列抗告人因檢察官聲請定其應執行刑案件，不服臺灣板橋地方
法院中華民國99年5 月12日裁定（99年度聲字第2294號），提起
抗告，本院裁定如下：
    主  文
抗告駁回。
    理  由
一、抗告意旨略以：刑法新法實施以來，各法院對定應執行刑均
    有大幅減輕之情形，抗告人所犯案件所生危害不重，本件定
    刑不公，請給予抗告人一個改過自新的機會云云。
二、原裁定略以：(一)受刑人因違反毒品危害防制條例等案件，先
    後經判決確定如原裁定附表（以下均稱附表），檢察官乃依
    刑法第53條、第51條第5款規定，聲請定應執行之刑；(二)本
    案受刑人甲○○因違反毒品危害防制條例案件，經原法院及
    本院先後判處如附表所示之刑後，均已確定在案，有本院被
    告前案紀錄表及如附表所示判決書各1份附卷可稽，其中附
    表編號第1至12號所載各罪，均係在編號第1號所載犯罪判決
    確定前所為，而附表編號第13至15號所載各罪，均係在編號
    第13號所載犯罪判決確定前所為，分別符合數罪併罰之要件
    ，檢察官本件聲請為正當，乃就附表編號第1至12號所載之
    罪，及附表編號第13至15號所載之罪，分別定其應執行之刑
    如附表。
三、按數罪併罰，有二裁判以上者，依刑法第五十一條之規定，
    定其應執行之刑，刑法第五十三條定有明文。又刑法第五十
    一條第五款規定，宣告多數有期徒刑者，於各刑中之最長期
    以上，各刑合併之刑期以下，定其刑期。再法律上屬於自由
    裁量之事項，有其外部性界限及內部性界限，並非概無拘束
    。依據法律之具體規定，法院應在其範圍選擇為適當之裁判
    者，為外部性界限；而法院為裁判時，應考量法律之目的，
    及法律秩序之理念所在者，為內部性界限。法院為裁判時，
    二者均不得有所踰越（最高法院80年台非字第473號判例要
    旨參照）。在數罪併罰，有二裁判以上，定其應執行之刑時
    ，固屬於法院自由裁量之事項，然仍應受前揭外部性界限及
    內部性界限之拘束（最高法院93年度台非字第192號判決意
    旨參照）。本件受刑人先後犯如原裁定附表所示之罪等15件
    ，其中附表編號1至8所示之宣告刑，經原法院97年度聲字第
    5296號裁定，定其應執行之刑為有期徒刑3年3月。附表編號
    9至12所示之宣告刑，經原審法院以97年度訴字第484號判決
    定應執行有期徒刑8年2月、附表編號14及15所示之宣告刑，
    經原審法院以97年度訴字第5468號判決定應執行有期徒刑1
    年等情，有本院被告前案紀錄表在卷可參。據此，原裁定分
    就附表1至12之罪定應執行刑為11年4月，就附表13至15之罪
    定應執行刑為1年3月，均未逾越前揭最高法院所揭之內部與
    外部界限，於法並無不合。抗告意旨認原裁定所減甚少，定
    刑不公云云，並非有理。綜上，本件抗告，為無理由，應予
    駁回。
四、據上論斷，應依刑事訴訟法第412條，裁定如主文。
中    華    民    國    99    年    7     月    12    日
                  刑事第九庭  審判長法  官  陳貽男
                                    法  官  周盈文
                                    法  官  詹駿鴻
以上正本證明與原本無異。
如不服本裁定，應於收受送達後五日內向本院提出抗告狀。
                                    書記官  梁淑時
中    華    民    國    99    年    7     月    12    日

司法院資訊處製作；財團法人民間司法改革基金會備份。
